# 投资性房地产

提问人：大葱拌牛肉 时间：2017-06-08 16:47:11
已记入投资性房地产，用于出租的房产，新增一部电梯或者原来有货梯现在更换成一部客梯，费用几十万，请问电梯采购与安装费用记入哪里比较合适？

回答人：chenyiwei
要看该投资性房地产采用何种模式进行后续计量。 采用成本模式的，按固定资产替换处理，因为电梯与房屋主体结构的使用寿命不同，故单独确认为一项固定资产，在其自身使用寿命内折旧。 采用公允价值计量模式的，鉴于只有将附属设施和房屋主体作为一个整体才能确定其整体公允价值，所以应将替换支出计入投资性房地产账面价值中。

提问人：zengfengxia 时间：2017-06-09 11:11:03
陈版，公允价值模式和成本模式对投资性房地产的核算范围会有明显区别吗？ 公允价值模式下的电梯等附属设施是不是也应当属于单独认定的固定资产，不应当作为房产类资产确认？ 如果将附属设施作为投资性房地产的一部分，这一类附属设施的更换未必会增加投资性房地产的整体公允价值，若计入成本，最大的可能是转入公允价值变动损益？

回答人：chenyiwei
如果在计量投资性房地产的公允价值时，不考虑这些附属设施的更新价值的，则单列固定资产较妥。

提问人：呼叫帮助 时间：2017-06-19 19:53:52
1 、房地产公司取得出让土地后，按规划规定土地 4 周的马路需要盖门面，但门面房只准出租不能出售。 2 、房地产公司为取得 10 亿元的贷款，贷款期限为 4 年，向银行时抵押了 10000 平方米的办公楼，此办公楼现全部对外出租。银行规定只有还完了贷款办公楼才可以出售。 请问陈版，这两种情况都不能确认投资性房地产还是均可以确认投资性房地产？

回答人：chenyiwei
1 、不可以，因为对其出售的禁令是永久性的。 2 、可以，因为权利限制是暂时性的，并且企业如果认为有必要，可随时通过提前还款的方式解除抵押。

提问人：呼叫帮助 时间：2017-07-17 08:27:37
如果计量投资性房地产是公允价值时，不考虑这些附属设施的更新价值的，则单列固定资产较妥。那报废的电梯这些附属设施公允价值是否需要转出？陈版我理解采用成本模式的，按固定资产替换处理。

回答人：chenyiwei
公允价值模式下，是否转出不影响期末的投资性房地产计量。当然为了合理确定“成本”和“公允价值变动”两个明细科目的余额，还是建议尽可能调整清楚。

提问人：woshiguanggao 时间：2018-07-25 09:55:47
用于出租的投资性房地产（采用成本计量模式）室内装修发生的软装费用，如沙发、空调等是计入固定资产吗？那房屋是指地上建筑物及构筑物，构筑物应如何理解，是否是理解为房屋内不可移动部分，可移动部分就视为固定资产？

回答人：chenyiwei
可移动和拆卸的装修单独确认为固定资产。

提问人：大葱拌牛肉 时间：2017-07-19 11:19:39
公司将房屋放在投资性房地产核算，在 2016 年 10 月针对该房产出具了评估报告，基准日是 2016 年 9 月底，如果房地产市场变化不大的话，期末可以直接以该评估报告作为 2016 年 12 月底的公允价值吗？

回答人：chenyiwei
关键是对“房地产市场变化不大，因而 2016 年底的公允价值与 2016 年 9 月末相比变化不大”这一判断给出充分、适当的证据。建议就此问题请原评估机构出具分析说明，作为佐证。